【裁判字號】    97,交聲,2297
【裁判日期】    980121
【裁判案由】    聲明異議
【裁判全文】
臺灣高雄地方法院交通事件裁定   97年度交聲字第2297號
原處分機關  高雄市政府交通局
異  議  人
即受處分人  甲○○  37歲民.
上列異議人即受處分人因違反道路交通管理處罰條例案件，對於
高雄市政府交通局民國97年9 月18日所為之處分（原處分案號：
高市交裁字第裁80-Z00000000號）聲明異議，本院裁定如下：
    主  文
異議駁回。
    理  由
一、原處分意旨略以：異議人即受處分人甲○○於民國97年8 月
    11日14時30分許，駕駛車牌號碼9E-099號營業貨運曳引車，
    在國道一號南下56公里處之中線車道，經警舉發「汽車行駛
    高速公路未依規定與前車保持安全距離」之違規，依道路交
    通管理處罰條例第33條第1 項第2 款之規定，裁處罰鍰新台
    幣（下同）3千元，並記違規點數1點等語。
二、聲明異議意旨略以：異議人於上開時、地，駕駛上開車輛與
    他人發生擦撞之事故，當下雙方以不影響交通為由，均願意
    駛離現場，於內壢交流道下之空地洽談並達成和解賠償，但
    因保險賠償需要警方筆錄為證，始通知警方前來處理。然國
    道警察表示需至泰山分隊製作筆錄，異議人因心繫車上貨物
    ，怕運送遲延，於製作筆錄後未及時端詳即逕予簽名，卻意
    外遭警開立罰單。異議人否認有上揭舉發之違規事實，舉發
    員警並未在場目睹經過，更未在現場進行測量採證，為此不
    服而聲明異議云云。
三、按汽車行駛於高速公路、快速公路或設站管制之道路，不遵
    使用限制、禁止、行車管制及管理事項之管制規則而未保持
    安全距離者，處汽車駕駛人3 千元以上6 千元以下罰鍰，道
    路交通管理處罰條例第33條第1 項第2 款定有明文。又汽車
    行駛高速公路及快速公路，前後兩車間之行車安全距離，在
    正常天候狀況下，大型車為車輛速率之每小時公里數值減二
    十，單位為公尺，前項規定例示如下：大型車若車速每小時
    60公里，最小距離40公尺，若車速每小時70公里，最小距離
    50公尺，若車速每小時80公里，最小距離60公尺，若車速每
    小時90公里，最小距離70公尺，若車速每小時100 公里，最
    小距離80公尺，若車速每小時110 公里，最小距離90公尺，
    第1 項規定如遇濃霧、濃煙、強風、大雨、夜間行車或其他
    特殊狀況時，其安全距離應酌量增加，並保持隨時可以煞停
    之距離，高速公路及快速公路交通管制規則第6 條第1 項、
    第2 項亦分別定有明文。
四、經查：
（一）本件異議人雖否認有上開違規行為，而以前詞置辯，然異
      議人於上開時間，駕駛上開車輛，行經違規地點之際，因
      行車方向前方車多回堵，異議人竟因減速不及而追撞當時
      在異議人正前方由第三人杜瑜緣所駕駛之車號1795–HG號
      自小客車車尾等情，業據異議人於交通警察訪談時予以陳
      明在卷，核與證人杜瑜緣於員警訪談時所陳經過情結相符
      ，有國道公路警察局道路交通事故談話紀錄表2 份在卷為
      憑；再觀以依本件事發後員警所拍攝之車損照片，證人杜
      瑜緣之上揭車輛後方確有凹陷之撞擊痕跡，則異議人確自
      後追撞前方車輛，已堪認定。再依異議人於員警詢問時已
      自承當時時速約60公里，發現危險時距離前車約2 公尺遠
      等語，則依異議人所自承之上開時速，理應保持40公尺之
      安全距離，其竟與前車之距離僅約2 公尺，加以本件確實
      因異議人行車之煞車距離不足而有上開追撞情形，更可佐
      認異議人行車未保持安全距離無疑。異議人違規事實，至
      為灼然。
（二）異議人復辯稱伊當時因忙於送貨而未及細看筆錄云云，惟
      縱使如此，異議人於接受警察訪談時，亦無可能故意為不
      利於己之不實陳述；本件員警於案發後經通知始到現場，
      既未目睹經過，自無從強迫異議人為一定之陳述，復觀以
      異議人之交通事故談話紀錄表，係於案發當日製作，異議
      人因事發突然，衡情未及細思可能因其陳述遭開罰單之利
      害關係，其所陳自屬可採。異議人此部分所辯，亦無理由
      。
五、綜上，異議意旨所陳，均無理由，原處分核無違誤，本件異
    議應予駁回。
據上論斷，依道路交通案件處理辦法第19條，裁定如主文。
中    華    民    國    98    年    1     月    21    日
                  交通法庭  法  官  黃苙荌
以上正本證明與原本無異。
如不服本裁定，應於收受送達後5 日內向本院提出抗告狀。
中    華    民    國    98    年    1     月    23    日
                            書記官  廖佳玲


司法院資訊處製作；財團法人民間司法改革基金會備份。
